# 求助陈版主::关于无合同的费用

提问人：lcx2456 时间：2020-08-18 18:36:00
A将房子租给B，但是一直没有定租金合同，B将房子转租出去，每年确认收入但是没有成本，后 5 年租金签下来了，把这 5 年的租金今年一次性交了，那么B需要调整以前年度吗？以前年度需要做暂估吗？还是就把支付的租金成本都做在支付当年？

回答人：chenyiwei
1 、A、B之间是否为关联方？为何A可以接受B的长期无偿占用？
2 、对此前无偿占用期间该房屋对应的市场租金，能否通过转租租金水平、后续补签租赁协议约定的租金等互相验证？是否存在重大差异？能否依据以前年度资产负债表日已存在且可以合理获取的信息加以佐证？